【裁判字號】    96,易緝,437
【裁判日期】    970215
【裁判案由】    傷害
【裁判全文】
臺灣臺中地方法院刑事判決             96年度易緝字第437號
公  訴  人  臺灣臺中地方法院檢察署檢察官
被      告  乙○○
上列被告因傷害案件，經檢察官提起公訴（95年度偵字第24383
號），本院判決如下：
    主    文
乙○○傷害人之身體，處拘役拾伍日，如易科罰金，以新臺幣壹
仟元折算壹日，減為拘役柒日，如易科罰金，以新臺幣壹仟元折
算壹日。
    犯罪事實
一、乙○○係甲○○之伯父，二人於民國九十五年八月十九日上
    午六時五分許，在臺中縣豐原市○○路○段三三二巷八二號
    乙○○住處前因故發生爭執，進而分別基於普通傷害之犯意
    互毆 (甲○○部分已先行審結確定在案)，致乙○○受有頭
    皮血腫、臉部挫傷、流鼻血等傷害，甲○○則受有手部、背
    部擦傷及頭部瘀傷等傷害。
二、案經甲○○訴由臺中縣警察局豐原分局報告臺灣臺中地方法
    院檢察署檢察官偵查起訴。
    理    由
一、被告乙○○於本院審理期日經合法傳喚，無正當理由未到庭
    ，惟其於警詢及本院訊問時均矢口否認有何傷害犯行。經查
    ，上揭犯罪事實，業據證人即告訴人甲○○於審理中結證明
    確，核與證人鄭垂珠於本院訊問時結證情節相符，復有甲○
    ○受傷照片二張在卷可稽。被告乙○○於警詢中先係辯稱：
    伊拿鐵棍是要嚇阻甲○○，沒想到甲○○先衝過來要打伊，
    於是伊拿鐵棍與甲○○發生拉扯，後來鄭垂珠也加入搶鐵棍
    行列，後來甲○○怕遭伊毆打就先跑回家中，剩下鄭垂珠與
    伊拉扯鐵棍，鄭垂珠見甲○○回家後也放開鐵棍跑回家中，
    當時度順原有看見伊與甲○○打架過程云云，嗣於本院訊問
    時則改辯稱：當天伊騎機車出來，甲○○就拿雨傘打伊，伊
    要反抗，結果遭甲○○與鄭垂珠一起打倒在地，且伊沒有拿
    東西云云，核被告所辯先後反覆不一，復與證人度順原於警
    詢中所證：當天伊看到乙○○從巷子走出來並說其流鼻血，
    伊問乙○○怎麼會這樣，結果乙○○轉身就走，伊並未看到
    乙○○與甲○○打架經過等語情節不符，尚難採信。綜上所
    述，被告所辯要係事後卸責之詞，尚難採信，本案事證明確
    ，被告犯行堪以認定。
二、核被告所為，係犯刑法第二百七十七條第一項之傷害罪。爰
    審酌被告前無犯罪紀錄，素行尚佳；告訴人甲○○所受上開
    傷害程度非重，及被告犯罪後矢口否認犯行，且迄未與告訴
    人達成和解，態度不佳等一切情狀，量處如主文所示之刑，
    並諭知易科罰金之折算標準。查被告本案犯罪時間，在九十
    六年四月二十四日以前，是其所犯之罪，合於減刑條件，應
    依中華民國九十六年罪犯減刑條例第二條第一項第三款、第
    七條、第九條規定減其宣告刑二分之一，並諭知易科罰金之
    折算標準。又因刑之加重、減輕，而有不滿一日之時間或不
    滿一元之額數者，不算，刑法第七十二條亦定有明文。
三、法院認為應科拘役、罰金或應諭知免刑或無罪之案件，被告
    經合法傳喚無正當理由不到庭者，得不待其陳述逕行判決，
    刑事訴訟法第三百零六條定有明文。查，被告經本院合法傳
    喚，無正當理由而不到庭，有本院送達回證、個人基本資料
    查詢結果、臺灣高等法院在監在押全國紀錄表各一份在卷可
    稽，且本院認被告本案所犯為應科拘役之案件，依上述規定
    ，爰不待被告陳述逕行判決，附此指明。
據上論斷，應依刑事訴訟法第二百九十九條第一項前段、第三百
零六條，中華民國九十六年罪犯減刑條例第二條第一項第三款、
第七條、第九條，刑法第二百七十七條第一項、第四十一條第一
項前段，刑法施行法第一條之一，判決如主文。
中    華    民    國    97    年    2     月    15    日
                     刑事第十庭    法  官   江奇峰
以上正本證明與原本無異。
如不服本判決，應於判決送達後十日內向本院提出上訴狀，上訴
於臺灣高等法院臺中分院(須附繕本)。
                                   書記官   江慧貞
中    華    民    國    97    年    2     月    15    日
附錄論罪科刑實體法條文：
刑法第277條第1項：
傷害人之身體或健康者，處3年以下有期徒刑、拘役或1千元以下
罰金。


司法院資訊處製作；財團法人民間司法改革基金會備份。
